【裁判字號】    90,易,1055
【裁判日期】    900424
【裁判案由】    恐嚇
【裁判全文】
臺灣高雄地方法院刑事判決                          九十年度易字第一五五號
    公  訴  人  臺灣高雄地方法院檢察署檢察官
    被      告  甲○○
右列被告因恐嚇案件，經檢察官提起公訴（九十年度偵續字第三九號），本院判決如
左：
    主  文
甲○○無罪。
    理  由
一、公訴意旨略以：被告甲○○係另案被告林順芳之弟。甲○○於民國八十九年九月
    一日二十三時四十五分許，在高雄縣大樹鄉九曲堂火車站前，前因林順芳與另案
    被告丙○○、戊○○等人（三人均另經本院判決不受理在案）在上開地點發生爭
    執並互毆，林順芳即打電話招被告甲○○到場後，甲○○竟於次日凌晨零時許，
    在高雄縣大樹鄉九曲村大樹國中附近，由林順芳駕車將丁○○所駕駛之小客車攔
    下，告知案外人丁○○稱：要找人出來，讓丙○○、戊○○二人在九曲堂消失等
    語，嗣丁○○將上開情事轉告丙○○及戊○○，致二人心生畏懼，因認被告涉犯
    刑法第三百零五條之恐嚇罪嫌等情。
二、按犯罪事實應依證據證據認定之，無證據不得推定其犯罪事實，刑事訴訟法第一
    百五十四條定有明文。又事實之認定，應憑證據，如未能發現相當證據，或證據
    不足以證明，自不能以推測或擬制之方法，為裁判基礎（最高法院四十年台上字
    第八六號判例參照）；且認定犯罪事實所憑之證據，雖不以直接證據為限，間接
    證據亦包括在內，然無論直接證據或間接證據，其為訴訟上之證明，須於通常一
    般之人均不致有所懷疑，而得確信其為真實之程度者，始得據為有罪之認定，倘
    其證明尚未達此一程度，而有合理之懷疑存在而無從使事實審法院得有罪之確信
    時，即應由法院為諭知被告無罪之判決（最高法院七十六年台上字第四九八六號
    判例參照）。次按刑法第三百零五條之恐嚇罪，所稱以加害生命、身體、自由、
    名譽、財產之事，恐嚇他人者，係指以使人生畏怖心為目的，而通知將加惡害之
    旨於被害人而言。若僅在外揚言加害，並未對於被害人為惡害之通知，尚難構成
    本罪（最高法院五十二年台上字第七五一號判例暨卷附蔡墩銘先生著「刑法各論
    」第一一二頁參照）。
三、本件公訴人認被告涉有右開犯行，係以告訴人之指訴及證人丁○○之證詞為據。
    被告林進芳經合法傳喚未到庭，惟於偵查中則否認有何恐嚇犯行，辯稱當天伊是
    要丁○○告訴丙○○、戊○○二人不要為了小事爭吵云云。
四、經查：證人丁○○到庭結證稱：「（問：是否於八十九年九月一日二十三時二十
    分在大樹鄉九曲堂火車站前聽甲○○說『要讓告訴人二人在九曲堂消失』？）是
    ，我與太太在大樹國中前被甲○○攔下，告訴我這些話」等語（九十年四月十日
    審判筆錄），核與告訴人於警訊及偵查中所訴情節相符，是堪信被告當日確有口
    出恐嚇之語無誤，其於偵查中所辯顯與事實不符，不足採信。然丁○○亦證稱：
    「當時丙○○、戊○○均不在場」（問：甲○○有無要你將上開恐嚇話轉告戊○○及丙○○？）沒有，是我回去後會害怕，才主動告訴他二人此事」等語，核與
    告訴人二人所稱：「（問：甲○○向丁○○說「要讓你二人在九曲堂消失」等語
    ，你二人在場否？）均答：不在場」等語相符（均見同上審判筆錄），參以丁○○所證述內容係部分有利被告、部分不利被告等情，堪信其證述內容為公正、翔
    實無誤，足見被告當日雖有以不利告訴人二人之語告知丁○○，然並未直接對告
    訴人為之，亦未要求丁○○將此情事轉告告訴人甚明，是被告所為尚與刑法第三
    百零五條恐嚇罪之構成要件不合。此外，本院復查無其他積極證據足資證明被告
    有何恐嚇危害安全之犯行，其犯罪即屬不能證明，揆諸首開規定及說明，自應為
    被告無罪之諭知。
五、本件係應諭知無罪之案件，被告經合法傳喚無正當理由不到庭，爰依刑事訴訟法
    第三百零六條之規定，不待其陳述逕行判決。
據上論斷，應依刑事訴訟法第三百零一條第一項前段、第三百零六條，判決如主文。
本案經檢察官乙○○到庭執行職務。
中      華      民      國    九  十    年      四      月    二十四    日
                                  臺灣高雄地方法院刑事第三庭
                                      法  官  葉  啟  洲
右正本證明與原本無異。
如不服本判決，應於判決送達後十日內，向本院提出上訴狀。
                                      書記官  盧  雅  婷
中      華      民      國    九  十    年      四      月    二十七    日


司法院資訊處製作；財團法人民間司法改革基金會備份。
